最高法院刑事判決　　　　　　　　　 111年度台上字第1044號
上　訴　人　李美華
 
 
上列上訴人因偽造文書案件，不服臺灣高等法院臺中分院中華民
國110年11月25日第二審判決（110年度上訴字第1781號，起訴案
號：臺灣臺中地方檢察署110 年度偵字第2693號），提起上訴，
本院判決如下：
    主  文
上訴駁回。
    理  由
一、按刑事訴訟法第377 條規定，上訴於第三審法院，非以判決
    違背法令為理由，不得為之。是提起第三審上訴，應以原判
    決違背法令為理由，係屬法定要件。如果上訴理由書狀並未
    依據卷內訴訟資料，具體指摘原判決不適用何種法則或如何
    適用不當，或所指摘原判決違法情事，顯與法律規定得為第
    三審上訴理由之違法情形，不相適合時，均應認其上訴為違
    背法律上之程式，予以駁回。
二、本件原審審理結果，認為上訴人李美華有如原判決犯罪事實
    欄所載行使偽造私文書及使公務員登載不實之犯行明確，因
    而撤銷第一審諭知無罪之判決，改判依想像競合犯從一重論
    處上訴人犯行使偽造私文書罪刑，已詳敘調查、取捨證據之
    結果及憑以認定犯罪事實之心證理由。並就上訴人否認犯行
    之供詞及所辯各語認非可採，予以論述及指駁。
三、證據之取捨、證明力之判斷及事實之認定，俱屬事實審法院
    之職權，倘其採證認事並未違背經驗法則或論理法則，復已
    敘述其憑以判斷之心證理由，即不能任意指為違法。又贈與
    之撤銷，應向受贈人以意思表示為之；當事人之任何一方，
    得隨時終止委任契約。其以對話為意思表示者，其意思表示
    以相對人了解時，發生效力；非對話為意思表示者，其意思
    表示以通知達到相對人時，發生效力。民法第419條第1項、
    第549條第1項及第94條、第95條第1 項分別定有明文。原判
    決綜合上訴人之部分供述，證人李美玲、李志強、蕭冠中之
    證詞，卷附授權書、存證信函、郵件收件回執，及案內其他
    證據資料，相互勾稽結果，憑為判斷認定犯罪事實，已依序
    記明認定之理由及證據。並說明李美玲於民國109年9月3 日
    寄發存證信函為撤銷系爭房地之贈與及終止授權辦理移轉登
    記之意思表示，經上訴人於同年月7 日收受該存證信函時，
    已生撤銷贈與系爭房地及終止授權之效力，載敘甚詳。揆諸
    前揭說明，原判決所為論斷說明，並不悖乎經驗法則與論理
    法則，亦於法無違。
四、上訴意旨置原判決所為明白論斷於不顧，仍持上開存證信函
    僅屬告知，不生法律上效力，況是否係李美玲之真意所為，
    其真實性存疑等語，再事爭辯，或對於事實審法院取捨證據
    與自由判斷證據證明力之職權行使，徒以自己說詞，任意指
    為違法，均非合法之第三審上訴理由。又上訴人另主張依其
    教育程度、家庭生活及經濟狀況，請求改判易服社會勞動之
    刑等語。惟上訴人受宣告之有期徒刑3 月，並經諭知易科罰
    金之折算標準，其得否依刑法第41條第2 項規定易服社會勞
    動，屬檢察官執行事項，非法院裁判量刑事項，所請無從審
    酌。至上訴人若認繳納易科罰金有困難，得於檢察官執行時
    ，另行依刑法第41條第2 項規定聲請易服社會勞動，附此敘
    明。
據上論結，應依刑事訴訟法第395條前段，判決如主文。
中    華    民    國   111    年    2     月    16    日
                  刑事第六庭審判長法  官  許  錦  印  
                                  法  官  朱  瑞  娟  
                                  法  官  劉  興  浪  
                                  法  官  高  玉  舜  
                                  法  官  何  信  慶  
本件正本證明與原本無異
                                  書記官
中    華    民    國   111    年    2     月    21    日